# 大股东认缴出资而小股东实缴出资的合并报表如何处理

提问人：喜宝喜 时间：2016-04-13 14:27:46
求助：A认缴 245 万元，B认缴 130 万元，C认缴 125 万元成立有限责任公司D，为了能让D 公司正常经营，B实际出资 100 万元，A、C均未出资。A能实际控制D，请问：A是否能将D纳入合并范围？如果纳入合并范围，合并报表具体如何处理，少数股东权益和损益按实际出资比例全额确认还是各方按认缴比例确认？

回答人：chenyiwei
首先请谨慎判断A在没有出资的情况下能否实际控制D？因为即使按认缴出资比例计算，A也只有 49 ％。 对于实缴出资与认缴出资比例不一致情况下的权益法核算或合并报表问题，一般掌握的原则：合同、章程、协议中有明确约定此类情况下如何处理的，按约定执行；没有约定或约定不明确的，则按照《公司法》第三十五条规定的实缴出资比例计算各股东在被投资方净资产、净利润中所占份额，或按谨慎的原则处理（被投资方为亏损时按较高比例计算，被投资方为盈利时按较低比例计算）。